【裁判字號】    89,上易,3512
【裁判日期】    891130
【裁判案由】    賭博
【裁判全文】
臺灣高等法院刑事判決                          八十九年度上易字第三五一二號
    上  訴  人  臺灣臺北地方法院檢察署檢察官
    被      告  丙○○
    被      告  甲○○
    被      告  乙○○
    被      告  戊○○
    被      告  子○○
    被      告  己○○
右上訴人因被告賭博案件，不服臺灣台北地方法院八十九年度易字第四六四號，中華
民國八十九年四月十九日、四月二十九日、五月二十四日第一審判決（起訴案號：臺
灣台北地方法院檢察署八十八年度偵字第一八一四二、一八一四三、一八一四四、一
八一四五、一八一四六、一八一四七、一八一四八、一八一四九、一八一五０、一八
一五一、一八一五二、二０三四八號）提起上訴，本院判決如左：
    主  文
上訴駁回。
    理  由
一、本案經本院審理結果，認為第一審以無法證明被告丙○○、甲○○、乙○○、戊○○、子○○、己○○有賭博之犯行，而諭知無罪之判決，並無不當，應予維持
    ，並引用第一審判決書記載之理由。（如附件一、二、三）
二、檢察官上訴意旨略以：被告丙○○、甲○○、乙○○、戊○○、子○○等於查獲
    當時，確有賭玩「柏青哥」電玩機具之犯行，業據渠等分別於警訊、偵查中坦認
    屬實，且被告乙○○確有賭博犯行，亦經同案被告臧幼琨於偵查中供述無訛，而
    被告子○○則於審理中翻異前詞，聲稱當天前往該處找朋友阿寶，然在門口就被
    警方拉進去云云，然自稱阿寶之柯俊吉於審理中，並未陳明被告子○○係於電玩
    店門前遭員警拉進店內，是被告子○○所辯，尚難遽採。遑論丙○○等於查獲當
    時，均分別坐於電玩機台賭玩，並於警訊時，分別敘明所賭玩機台之編號，足認
    渠等於審理中否認有著手賭博犯行之供述，係事後卸責之詞，不足採信。又被告
    己○○無罪部分，雖其警訊時並未坦承有何賭博犯行，惟查，被告謬志明在新店
    市○○路一三一號一樓擺設小鋼珠機台，現場係由二道電動鐵門管制，並無招牌
    ，倘賭客不知該店可特別兌換現金，何以捨其他掛有明顯市招之合法小鋼珠電動
    機具店不為，而前往該隱密處所賭玩機台，是被告己○○既於查獲當時，確係在
    場之客人，則其所辯稱尚未著手實行賭博行為乙節，實難遽採。至原審雖以八十
    八年七月二十八日之「違反社會秩序維護法案件現場紀錄」載有「經警方臨檢盤
    查製作把玩客人談話筆錄，均無涉嫌賭博行為，且該店經營之機台非公告查禁機
    台」等語，不足以證明被告丙○○等六人有賭博犯行，然本件係經舉發，始由內
    政部警政署督察室派員於同年八月三日埋伏而加以查獲，本非依上開現場紀錄予
    以證明，與上開現場紀錄無涉云云。
三、經查：被告丙○○、甲○○、乙○○、戊○○、子○○、己○○及同案被告臧幼
    琨於警訊、偵查中之供述，分述如左：
（一）、丙○○：
    １、警訊：
        「我於八十八年八月三日二十一時左右，我至新店市○○路一三一號欲把玩
        柏青哥，我以新台幣一千元兌換了代幣兩條，我剛坐至台號一六三號柏青哥
        座位上，就看到警方進入新店市○○路一三一號內查獲賭博行為，我還沒開
        始把玩。」（問：當時你把玩第幾台？）（台灣台北地方法院檢察署八十八
        年度偵字第一八一四一號卷第一卷第四十九頁反面）
    ２、偵訊：「才剛要打，我沒有換過現金，也沒有聽說可以換。」（問：當天輸
        贏多少？可否兌換現金？）（台灣台北地方法院檢察署八十八年度偵字第一
        八一四一號卷第三卷第一四０頁反面）
（二）、甲○○：
    １、警訊：
        「當時我坐在一六五號機台前，但警方進入時我並沒有把玩機台。我當時在
        看別人如何把玩，等到清楚把玩方式才要把玩機台。我也不知如何兌換現金
      」（問：當時你把玩第幾台？該機台如何把玩？如何兌換現金？）﹔「沒有
        進入過。我不曾見過店方跟客人兌換現金，但我知道該店可以兌換現金，只
        是我問其他客人怎麼兌換現金時，他們都不告訴我。」（問：今天之前你是
        否曾進出該店過？你是否知道該店有跟客人兌換現金行為？）（台灣台北地
        方法院檢察署八十八年度偵字第一八一四一號卷第一卷第五四頁反面）
    ２、偵訊：
        「我才剛進去店內，還在請教人家如何打，知道可以兌換現金。」（問：輸
        贏多少？可否兌換現金？）（台灣台北地方法院檢察署八十八年度偵字第一
        八一四一號卷第三卷第一四三頁）
（三）、乙○○：
    警訊：「當時我是坐在第五十八台機台座位，幫我男友臧幼琨看他機台。」（問
          ：警方於八十八年八月三日二十二時二十五分許在新店市○○路一三一號
          新吉田遊樂場查獲賭博電玩案時，你在內做何事？）（台灣台北地方法院
          檢察署八十八年度偵字第一八一四一號卷第一卷第六五頁反面）
（四）、戊○○：
    １、警訊：
        「不知道如何把玩，因為是第一次去玩，結果剛好換代幣走到一三三號機台
        前，警方就前來取締，所以不知道玩法。」（問：該機台如何把玩？其輸贏
        分別為何？可否兌換現金？）（台灣台北地方法院檢察署八十八年度偵字第
        一八一四一號卷第一卷第七四頁反面）
    ２、偵訊：
        「才由員工介紹玩法，才要開始玩而已，不知道可以換現金，只知換寄珠卡
        。」（問：當天輸贏多少？可否兌換現金？）（台灣台北地方法院檢察署八
        十八年度偵字第一八一四一號卷第三卷第一四九頁反面）
（五）、子○○：
    １、警訊：
        「我未把玩任何機台」（問：當時把玩第幾台？該機台如何把玩？其輸贏分
        別為何？）﹔「於民國八十八年八月三日二十一時四十分許進入該店內。我
        前往該店是欲接我朋友一起喝酒。」（台灣台北地方法院檢察署八十八年度
        偵字第一八一四一號卷第一卷第六八頁反面）
    ２、偵訊：
        「我進去找朋友阿寶，但臨檢時阿寶剛好離開店。」（問：輸贏多少？可否
        換現金？）（台灣台北地方法院檢察署八十八年度偵字第一八一四一號卷第
        三卷第一四九頁反面）
（六）、己○○：
    １、警訊：
        「我未把玩任何機台」（問：當時把玩第幾台？）﹔「我於民國八十八年八
        月三日二十一時三十分許進入。因我與朋友一同進入，看我朋友把玩小鋼珠
        。」（問：你從何時進入新吉田遊樂場？做何事情？）（台灣台北地方法院
        檢察署八十八年度偵字第一八一四一號卷第一卷第三六頁反面）
    ２、偵訊：
        「沒有輸贏。」（問：當天輸贏多少？）（台灣台北地方法院檢察署八十八
         年度偵字第一八一四一號卷第三卷第一七四頁）
（七）、臧幼琨：
    １、警訊：
        「我把玩第五十八、五十九兩台機台．．．」（問：當時把玩第幾機台？如
        何把玩？輸贏如何分別？）﹔「可兌換現金，但我沒換過現金。但我知道到
        門口處可兌換現金。」（問：把玩贏得之小鋼珠可否兌換現金？如何兌換？
        向何人兌換？）（台灣台北地方法院檢察署八十八年度偵字第一八一四一號
        卷第一卷第六六頁反面）
    ２、偵訊：
        「是，我和乙○○同時在該處玩柏青哥被查獲，但乙○○未收到傳票，又因
        任空服員，飛往香港，所以無法到庭。」（問：八十八年八月三日晚上十時
        二十五分在新店市○○路一三一號玩柏青哥被查獲？）（台灣台北地方法院
        檢察署八十八年度偵字第一八一四一號卷第三卷第一四七頁反面）「我和乙○○才剛進去玩就被查獲，不清楚可以換現金。」（問：輸贏多少？可否兌
        換現金？）（台灣台北地方法院檢察署八十八年度偵字第一八一四一號卷第
        三卷第一四八頁）
四、由被告丙○○、甲○○、乙○○、戊○○、子○○、己○○及同案被告臧幼琨於
    警訊、偵查中之陳述觀之，被告丙○○、甲○○、乙○○、戊○○、子○○、己○○並未坦承有何賭玩小鋼珠機台之行為，是檢察官上訴意旨認為被告丙○○、
    甲○○、乙○○、戊○○、子○○於警訊、偵查中已坦承不諱云云，即屬無據。
    自稱阿寶之柯俊吉於原審審理中，雖未陳明被告子○○係於電玩店門前遭員警拉
    進店內，被告子○○所辯遭警方拉進店內部分，固不足採，但亦不能以被告子○○部分之辯解不成立，即認定其有賭博犯行。又被告丙○○等人雖於警方查緝賭
    博案時在場，但在場並非一定有賭博行為，不得以渠等當時在場，即推斷渠等有
    賭博行為。同案被告臧幼琨於偵查中雖供稱：被告乙○○有把玩柏青哥，但其於
    原審供稱：當天乙○○沒有賭玩柏青哥，伊同時玩二台柏青哥，乙○○是陪我而
    已，並沒有玩等語（見原審八十九年四月十九日訊問筆錄），是同案被告臧幼琨
    之陳述，並非無瑕疵，被告乙○○又否認有賭博之行為，且查無補強證據，自難
    以同案被告臧幼琨有瑕疵之陳述，遽認被告乙○○有賭博犯行
五、此外，查無其他積極證據足以證明被告丙○○、甲○○、乙○○、戊○○、子○○、己○○有賭博之犯行，原審以無法證明被告丙○○等人犯罪，而諭知渠等無
    罪之判決，經核並無不合，檢察官上訴，猶以上開意旨指摘原判決不當，請求將
    原判決關於此部分撤銷改判云云，為無理由，應予駁回。
六、被告甲○○、乙○○、戊○○、己○○經合法傳喚，無正當理由不到庭，爰不待
    其陳述逕行判決。
據上論斷，應依刑事訴訟法第第三百六十八條、第三百七十一條、第三百七十三條，
判決如主文。
本案經檢察官張啟彬到庭執行職務。
中      華      民      國      八十九      年    十一  月    三十     日
                              臺灣高等法院刑事第二十四庭
                                  審判長法  官陳  貽  男
                                        法  官聶  齊  桓
                                        法  官李  世  貴
右正本證明與原本無異。
不得上訴。
                          書記官魏  汝  萍
中      華      民      國       八十九      年    十二  月     二      日
附件一：
臺灣臺北地方法院刑事判決                          八十九年度易字第四六四號
    公  訴  人  臺灣臺北地方法院檢察署檢察官
    被      告  丙○○  女三十三歲（民國○○○年○月○○○日生）
                        住台北市○○區○○路六巷九之二號
                        身分證統一編號：Ｖ二二七五八一六號
                甲○○  男四十六歲（民國○○○年○月○○○日生）
                        住台北縣中和市○○路一五一巷九弄十號
                        居台北縣中和市○○街八九巷五號四樓
                        身分證統一編號：Ａ一四二七二五號
                乙○○  女三十三歲（民國○○○年○○月○日生）
                        住台北市○○區○○街三二號
                        身分證統一編號：Ｙ二二七四五九九號
                戊○○  男三十二歲（民國○○○年○月○○日生）
                        住台北市○○區○○路三段二七四號四樓
身分證統一編號：Ｆ一二二三三五一號
右列被告因賭博案件，經檢察官提起公訴（八十八年度偵字第一八一四二、一八一四
三、一八一四四、一八一四五、一八一四六、一八一四七、一八一四八、一八一四九
、一八一五０、一八一五一、一八一五二號），本院判決如左：
    主  文
丙○○、甲○○、乙○○、戊○○均無罪。
    理  由
一、公訴意旨略以：緣癸○○、辛○○、壬○○、庚○○、丁○○等人（下稱「癸○○等人」，均另行審結）基於共同之犯意聯絡，在位於台北縣新店市○○路一三
    一號一樓之公眾得出入之場所，以把玩俗稱「柏青哥」之小鋼珠機台之方式與不
    特定之賭客賭博財物，其賭法係由賭客先以每新台幣（下同）五百元現金兌換代
    幣五十枚，可取得一千顆小鋼珠把玩，如機台顯示三個相同號碼，即可獲得二千
    顆至二萬餘顆數量不等之小鋼珠，賭客若不欲繼續賭玩時，每一千六百顆小鋼珠
    可兌換代幣五十枚或寄珠卡銀卡一張，每三千二百顆可兌換代幣一百枚或寄珠卡
    金卡一張，並可持寄珠卡銀卡換回現金五百元，寄珠卡金卡則可換回現金一千元
    ，若未押中，則賭資悉歸店方所有。嗣於八十八年八月三日晚上十時二十五分許
    ，適有包含丙○○、甲○○、乙○○、戊○○在內之如附表一所示賭客共五十二
    人在上址以前揭小鋼珠機台賭博時，為警當場查獲，並當場扣得附表二所示之物
    品，因認被告丙○○、甲○○、乙○○、戊○○涉犯刑法第二百六十六條第一項
    前段之在公眾得出入場所賭博財物罪嫌云云。
二、按犯罪事實應依證據認定之，無證據不得推定其犯罪事實。又不能證明被告犯罪
    者，應諭知無罪之判決，刑事訴訟法第一百五十四條、第三百零一條第一項分別
    定有明文。次按，犯罪事實之認定，所憑之證據，雖不以直接證據為限，間接證
    據亦包括在內，然無論直接或間接證據，其為訴訟上之證明，需於通常一般之人
    均不致有所懷疑，而得確信其為真實之程度者，始得據為之有罪之認定，倘其證
    明尚未到達此一程度，而有合理之懷疑存在時，即無從為有罪之認定，此亦有最
    高法院七十六年台上字第四九八六號判例可資參照。
三、公訴人認被告丙○○、甲○○、乙○○、戊○○涉有賭博犯行，無非以右揭事實
    業據被告等於警訊、偵查中坦承屬實，復有現場檢查紀錄表、違反社會秩序維護
    法案件現場紀錄，及附表二所示之物品扣案可資佐證，為其主要論據。訊據被告
    游文華、丙○○、甲○○、乙○○、戊○○均堅決否認有何賭博犯行，被告丙○○辯稱：伊剛換完代幣尚未玩，警方就進來了等語，被告甲○○辯稱：伊進去時
    尚未換代幣時，就被警查獲等語，被告乙○○辯稱：伊沒有玩柏青哥，伊是陪臧
    幼琨去的等語，被告戊○○辯稱：當天伊是第一次至該店，剛換代幣並詢問玩法
    ，尚未開始玩就被警查獲，當時警方來現場叫賭客各找一個位置坐下，伊就坐在
    第一三三號機台等語。
四、經查，被告丙○○、甲○○、乙○○、戊○○於警訊時及偵查中均未坦承有何賭
    玩小鋼珠機台之犯行（見八十八年度偵字第一八一四一號偵查卷(一)第四十九頁反
    面、第五十四頁反面、第六十五頁反面、第七十四頁反面及前揭偵查卷(三)第一四
    ０頁反面、第一四三頁、第一五０頁），且被告乙○○被查獲時係坐在第五十八
    號機台坐位，此為其於警訊時所供承，然而同案被告臧幼琨於警訊時供稱：（當
    時）伊把玩五十八、五十九兩台機台等語，嗣於本院審理時亦供稱：當天乙○○
    沒有賭玩柏青哥，伊同時玩二台柏青哥，乙○○是陪我而已，並沒有玩等語（見
    本院八十九年四月十九日訊問筆錄），足見被告乙○○所辯尚非虛妄。次查，經
    核閱偵查卷附之「違反社會秩序維護法案件現場紀錄」及「現場檢查紀錄表」，
    其中「違反社會秩序維護法案件現場紀錄」係警方於八十八年七月二十八日下午
    三時十分至該店臨檢之紀錄，其中現場情形更載明：「，，經警方臨檢盤查製作
    把玩客人談話筆錄，均無涉嫌賭博行為，且該店經營之機台非公告查禁機台，．
    ．」等情（附八十八年度偵字第二０三四八號偵查卷第七頁），自難以之佐證被
    告丙○○、甲○○、乙○○、戊○○於八十八年八月三日有何賭博犯行。而「現
    場檢查紀錄表」則僅載明被告丙○○、甲○○、乙○○、戊○○係在場之客人，
    並無記載被告丙○○、甲○○、乙○○、戊○○已著手實行賭玩小鋼珠機台行為
    之內容（見八十八年度聲字第一五八二號偵查卷第十四頁），至附表二所示扣案
    之物品，雖分係屬當場賭博之器具、在兌換籌碼處之財物、供賭博所用之物或因
    賭博所得之財物，惟上開物品均無從直接證明被告丙○○、甲○○、乙○○、戊○○確有實行賭博之行為，而刑法上賭博罪既未處罰陰謀犯或預備犯，復查無積
    極證據足資證明被告丙○○、甲○○、乙○○、戊○○均已著手實行賭博行為，
    參以首揭說明，即屬不能證明渠等犯罪，自應為無罪判決之諭知。
據上論斷，應依刑事訴訟法第三百零一條第一項，判決如主文。
本案經檢察官羅松芳到庭執行職務
中      華      民      國    八十九    年      四      月    二十九    日
                                        臺灣臺北地方法院刑事第六庭
                                            法  官  林  欣  蓉
右正本證明與原本無異
如不服本判決應於判決送達後十日內向本院提出上訴狀
                                            書記官  吳  文  雄
中      華      民      國    八十九    年      五      月      三      日
附表一：
李良得、曾志浩、謝惠娟、陳志忠、林弼群、鄒裕標、孫志遠、游達生、尤威堯、林
金順、高世輝、吳定民、李振球、魏漢聰、許靖標、薛朝陽、張孫堅、周文隆、高文
雄、邱建霖、邱紹民、邵黎文、王建章、吳錕盛、吳建保、羅文風、吳榮貴、巢鈺偉
、董文玉、游仁智、黃鴻章、鞏建國、邱家怡、紀金銘、陳明忠、莊國川、胡建輝、
林育志、徐之光、黃建松、游文華、己○○、汪榮光、陳世津、丙○○、甲○○、乙○○、臧幼琨、子○○、戊○○、江信怡、龐富華。
附表二：
編號  品名        數量                備註
一、  現金        玖仟元              自李良得身上查扣，為其所有
二、  現金        壹拾參萬肆仟柒佰元  其中壹拾壹萬玖仟壹佰元係於兌換籌碼處
                                      之財物，另壹萬伍仟陸佰元係於辦公室內
                                      查扣，係被告癸○○所有因犯罪所得之物
三、  小鋼珠機台    壹佰肆拾台        內含ＩＣ板壹佰肆拾塊
四、  代幣        伍仟枚
五、  小鋼珠      貳仟捌佰顆
六、  寄珠卡      陸佰捌拾張
七、  計珠單      壹佰伍拾張
八、  機台認證卡  壹佰陸拾貳張
九、  當日營業表  貳張
十、  記事簿      壹本
十一、員工考核單  參張
十二、員工輪值表  肆張
十三、員工打卡片  壹拾貳張
十四、監視器鏡頭  貳拾貳個
十五、監視器螢幕  柒台
十六、畫面分割器  肆台
十七、監視錄影機  伍台
十八、監視錄影帶  伍捲
附件二：
臺灣臺北地方法院刑事判決                          八十九年度易字第四六四號
    公  訴  人  臺灣臺北地方法院檢察署檢察官
    被      告  子○○  男二十六歲（民國○○○年○月○○日生）
                        住台北市松山區○○○路○段六九巷二弄三五號
                        身分證統一編號：Ｊ一二六一六六九二號
右列被告因賭博案件，經檢察官提起公訴（八十八年度偵字第一八一四二、一八一四
三、一八一四四、一八一四五、一八一四六、一八一四七、一八一四八、一八一四九
、一八一五０、一八一五一、一八一五二號），本院判決如左：
    主  文
子○○無罪。
    理  由
一、公訴意旨略以：緣癸○○、辛○○、壬○○、庚○○、丁○○等人（下稱「癸○○等人」，均另行審結）基於共同之犯意聯絡，在位於台北縣新店市○○路一三
    一號一樓之公眾得出入之場所，以把玩俗稱「柏青哥」之小鋼珠機台之方式與不
    特定之賭客賭博財物，其賭法係由賭客先以每新台幣（下同）五百元現金兌換代
    幣五十枚，可取得一千顆小鋼珠把玩，如機台顯示三個相同號碼，即可獲得二千
    顆至二萬餘顆數量不等之小鋼珠，賭客若不欲繼續賭玩時，每一千六百顆小鋼珠
    可兌換代幣五十枚或寄珠卡銀卡一張，每三千二百顆可兌換代幣一百枚或寄珠卡
    金卡一張，並可持寄珠卡銀卡換回現金五百元，寄珠卡金卡則可換回現金一千元
    ，若未押中，則賭資悉歸店方所有。嗣於八十八年八月三日晚上十時二十五分許
    ，適有包含子○○在內之如附表一所示賭客共五十二人在上址以前揭小鋼珠機台
    賭博時，為警當場查獲，並當場扣得附表二所示之物品，因認被告子○○涉犯刑
    法第二百六十六條第一項前段之在公眾得出入場所賭博財物罪嫌云云。
二、按犯罪事實應依證據認定之，無證據不得推定其犯罪事實。又不能證明被告犯罪
    者，應諭知無罪之判決，刑事訴訟法第一百五十四條、第三百零一條第一項分別
    定有明文。次按，犯罪事實之認定，所憑之證據，雖不以直接證據為限，間接證
    據亦包括在內，然無論直接或間接證據，其為訴訟上之證明，需於通常一般之人
    均不致有所懷疑，而得確信其為真實之程度者，始得據為之有罪之認定，倘其證
    明尚未到達此一程度，而有合理之懷疑存在時，即無從為有罪之認定，此亦有最
    高法院七十六年台上字第四九八六號判例可資參照。
三、公訴人認被告子○○涉有賭博犯行，無非以右揭事實業據被告於警訊、偵查中坦
    承屬實，復有現場檢查紀錄表、違反社會秩序維護法案件現場紀錄，及附表二所
    示之物品扣案可資佐證，為其主要論據。訊據被告子○○堅決否認有何賭博犯行
    ，並辯稱：當天伊是去找朋友「阿寶」，在門口就被警方拉進去等語。經查，被
    告於警訊時及偵查中均未坦承有何把玩小鋼珠機台之犯行（見八十八年度偵字第
    一八一四一號偵查卷(一)第六十八頁反面及偵查卷(三)第一四八頁），而證人柯俊吉
    於本院審理時亦到庭結證稱：伊綽號叫「阿寶」，子○○是伊當兵認識的朋友，
    八十八年八月三日有與子○○約在新店市○○路、中正路碰面，約定當天晚上碰
    面，因很久沒見面是約要一起去玩。當天有在上開地點見到子○○，在伊買東西
    回來，子○○就被臨檢抓走了，當天沒有見子○○進入新店市○○路一三一號一
    樓柏青哥店賭玩小鋼珠機台等語（見本院八十九年四月十二日訊問筆錄），足徵
    被告子○○所辯尚非虛妄。次查，經核閱偵查卷附之「違反社會秩序維護法案件
    現場紀錄」及「現場檢查紀錄表」，其中「違反社會秩序維護法案件現場紀錄」
    係警方於八十八年七月二十八日下午三時十分至該店臨檢之紀錄，其中現場情形
    更載明：「，，經警方臨檢盤查製作把玩客人談話筆錄，均無涉嫌賭博行為，且
    該店經營之機台非公告查禁機台，．．」等情（附八十八年度偵字第二０三四八
    號偵查卷第七頁），自難以之佐證被告子○○於八十八年八月三日有何賭博犯行
    。而「現場檢查紀錄表」則僅載明被告子○○係在場客人，並無記載被告子○○
    有何著手實行賭玩小鋼珠機台行為之內容（見八十八年度聲字第一五八二號偵查
    卷第十四頁），至附表二所示扣案之物品，雖分係屬當場賭博之器具、在兌換籌
    碼處之財物、供賭博所用之物或因賭博所得之財物，惟上開物品均無從直接證明
    被告子○○確有賭博之行為，此外，復查無其他積極證據足資證明被告子○○確
    有賭博犯行，參以首揭說明，即屬不能證明其犯罪，自應為無罪判決之諭知。
據上論斷，應依刑事訴訟法第三百零一條第一項，判決如主文。
本案經檢察官王怡菁到庭執行職務
中      華      民      國    八十九    年      四      月     十九     日
                                        臺灣臺北地方法院刑事第六庭
                                            法  官  林  欣  蓉
右正本證明與原本無異
如不服本判決應於送達後十日內向本院提出上訴狀
                                            書記官  吳  文  雄
中      華      民      國    八十九    年      五      月     三       日
附表一：
李良得、曾志浩、謝惠娟、陳志忠、林弼群、鄒裕標、孫志遠、游達生、尤威堯、林
金順、高世輝、吳定民、李振球、魏漢聰、許靖標、薛朝陽、張孫堅、周文隆、高文
雄、邱建霖、邱紹民、邵黎文、王建章、吳錕盛、吳建保、羅文風、吳榮貴、巢鈺偉
、董文玉、游仁智、黃鴻章、鞏建國、邱家怡、紀金銘、陳明忠、莊國川、胡建輝、
林育志、徐之光、黃建松、游文華、己○○、汪榮光、陳世津、丙○○、甲○○、乙○○、臧幼琨、子○○、戊○○、江信怡、龐富華。
附表二：
編號  品名        數量                備註
一、  現金        玖仟元              自李良得身上查扣，為其所有
二、  現金        壹拾參萬肆仟柒佰元  其中壹拾壹萬玖仟壹佰元係於兌換籌碼處
                                      之財物，另壹萬伍仟陸佰元係於辦公室內
                                      查扣，係被告癸○○所有因犯罪所得之物
三、  小鋼珠機台  壹佰肆拾台          內含ＩＣ板壹佰肆拾塊
四、  代幣        伍仟枚
五、  小鋼珠      貳仟捌佰顆
六、  寄珠卡      陸佰捌拾張
七、  計珠單      壹佰伍拾張
八、  機台認證卡  壹佰陸拾貳張
九、  當日營業表  貳張
十、  記事簿      壹本
十一、員工考核單  參張
十二、員工輪值表  肆張
十三、員工打卡片  壹拾貳張
十四、監視器鏡頭  貳拾貳個
十五、監視器螢幕  柒台
十六、畫面分割器  肆台
十七、監視錄影機  伍台
十八、監視錄影帶  伍捲
附件三：
臺灣臺北地方法院刑事判決                          八十九年度易字第四六四號
    公  訴  人  臺灣臺北地方法院檢察署檢察官
    被      告  己○○  男三十六歲（民國○○○年○月○日生）
                        住台北市○○區○○路二段二一八巷四一號
                        身分證統一編號：Ａ一二三七四四一九號
右列被告因賭博案件，經檢察官提起公訴（八十八年度偵字第一八一四二、一八一四
三、一八一四四、一八一四五、一八一四六、一八一四七、一八一四八、一八一四九
、一八一五０、一八一五一、一八一五二號），本院判決如左：
    主  文
己○○無罪。
    理  由
一、公訴意旨略以：緣癸○○、辛○○、壬○○、庚○○、丁○○等人（下稱「癸○○等人」，均已另行審結）基於共同之犯意聯絡，在位於台北縣新店市○○路一
    三一號一樓之公眾得出入之場所，以把玩俗稱「柏青哥」之小鋼珠機台之方式與
    不特定之賭客賭博財物，其賭法係由賭客先以每新台幣（下同）五百元現金兌換
    代幣五十枚，可取得一千顆小鋼珠把玩，如機台顯示三個相同號碼，即可獲得二
    千顆至二萬餘顆數量不等之小鋼珠，賭客若不欲繼續賭玩時，每一千六百顆小鋼
    珠可兌換代幣五十枚或寄珠卡銀卡一張，每三千二百顆可兌換代幣一百枚或寄珠
    卡金卡一張，並可持寄珠卡銀卡換回現金五百元，寄珠卡金卡則可換回現金一千
    元，若未押中，則賭資悉歸店方所有。嗣於八十八年八月三日晚上十時二十五分
    許，適有包含己○○在內之如附表一所示賭客共五十二人在上址以前揭小鋼珠機
    台賭博時，為警當場查獲，並當場扣得附表二所示之物品，因認被告己○○涉犯
    刑法第二百六十六條第一項前段之在公眾得出入場所賭博財物罪嫌云云。
二、按犯罪事實應依證據認定之，無證據不得推定其犯罪事實。又不能證明被告犯罪
    者，應諭知無罪之判決，刑事訴訟法第一百五十四條、第三百零一條第一項分別
    定有明文。次按，犯罪事實之認定，所憑之證據，雖不以直接證據為限，間接證
    據亦包括在內，然無論直接或間接證據，其為訴訟上之證明，需於通常一般之人
    均不致有所懷疑，而得確信其為真實之程度者，始得據為之有罪之認定，倘其證
    明尚未到達此一程度，而有合理之懷疑存在時，即無從為有罪之認定，此亦有最
    高法院七十六年台上字第四九八六號判例可資參照。
三、公訴人認被告己○○涉有賭博犯行，無非以右揭事實業據被告於警訊、偵查中坦
    承屬實，復有現場檢查紀錄表、違反社會秩序維護法案件現場紀錄，及附表二所
    示之物品扣案可資佐證，為其主要論據。被告己○○經本院合法傳喚雖未到庭，
    惟其於警訊時矢口否認有何賭博犯行，辯稱：伊未把玩任何機台，伊與朋友一同
    進入，看伊朋友把玩小鋼珠等語。
四、經查，被告己○○於警訊時並未坦承有何賭玩小鋼珠機台之犯行（見八十八年度
    偵字第一八一四一號偵查卷(一)第三十六頁反面），其於偵查中亦未曾到庭陳述，
    經核閱偵查卷附之「違反社會秩序維護法案件現場紀錄」及「現場檢查紀錄表」
    ，其中「違反社會秩序維護法案件現場紀錄」係警方於八十八年七月二十八日下
    午三時十分至該店臨檢之紀錄，其中現場情形更載明：「，，經警方臨檢盤查製
    作把玩客人談話筆錄，均無涉嫌賭博行為，且該店經營之機台非公告查禁機台，
    ．．」等情（附八十八年度偵字第二０三四八號偵查卷第七頁），自難以之佐證
    被告己○○於八十八年八月三日有何賭博犯行。而「現場檢查紀錄表」則僅載明
    被告己○○係在場之客人，並無記載任何有關被告業已著手實行賭玩小鋼珠機台
    行為之內容（見八十八年度聲字第一五八二號偵查卷第十四頁），至附表二所示
    扣案之物品，雖分係屬當場賭博之器具、在兌換籌碼處之財物、供賭博所用之物
    或因賭博所得之財物，惟上開物品均無從直接證明被告己○○確有實行賭博之行
    為，復查無積極證據足資證明被告己○○已著手實行賭博行為，參以首揭說明，
    即屬不能證明其犯罪，自應為無罪判決之諭知。
五、被告己○○經本院合法傳喚均無正當理由不到庭，本院認係應諭知無罪之案件，
    故不待其陳述，逕行判決。
據上論斷，應依刑事訴訟法第三百零一條第一項、第三百零六條，判決如主文。
本案經檢察官高怡修到庭執行職務
中      華      民      國    八十九    年      五      月    二十四    日
                                        臺灣臺北地方法院刑事第六庭
                                            法  官  林  欣  蓉
右正本證明與原本無異
如不服本判決應於判決送達後十日內向本院提出上訴狀
                                            書記官  吳  文  雄
中      華      民      國    八十九    年      五      月    二十九    日
附表一：
李良得、曾志浩、謝惠娟、陳志忠、林弼群、鄒裕標、孫志遠、游達生、尤威堯、林
金順、高世輝、吳定民、李振球、魏漢聰、許靖標、薛朝陽、張孫堅、周文隆、高文
雄、邱建霖、邱紹民、邵黎文、王建章、吳錕盛、吳建保、羅文風、吳榮貴、巢鈺偉
、董文玉、游仁智、黃鴻章、鞏建國、邱家怡、紀金銘、陳明忠、莊國川、胡建輝、
林育志、徐之光、黃建松、游文華、己○○、汪榮光、陳世津、丙○○、甲○○、乙○○、臧幼琨、子○○、戊○○、江信怡、龐富華。
附表二：
編號  品名        數量                備註
一、  現金        玖仟元              自李良得身上查扣，為其所有
二、  現金        壹拾參萬肆仟柒佰元  其中壹拾壹萬玖仟壹佰元係於兌換籌碼處
                                      之財物，另壹萬伍仟陸佰元係於辦公室內
                                      查扣，係被告癸○○所有因犯罪所得之物
三、  小鋼珠機台  壹佰肆拾台          內含ＩＣ板壹佰肆拾塊
四、  代幣        伍仟枚
五、  小鋼珠      貳仟捌佰顆
六、  寄珠卡      陸佰捌拾張
七、  計珠單      壹佰伍拾張
八、  機台認證卡  壹佰陸拾貳張
九、  當日營業表  貳張
十、  記事簿      壹本
十一、員工考核單  參張
十二、員工輪值表  肆張
十三、員工打卡片  壹拾貳張
十四、監視器鏡頭  貳拾貳個
十五、監視器螢幕  柒台
十六、畫面分割器  肆台
十七、監視錄影機  伍台
十八、監視錄影帶  伍捲


司法院資訊處製作；財團法人民間司法改革基金會備份。
